【裁判字號】    97,上重訴,56
【裁判日期】    980212
【裁判案由】    毒品危害防制條例等
【裁判全文】
臺灣高等法院刑事判決                97年度上重訴字第56號
上  訴  人
即  被  告  甲○○
                    （現羈押於臺灣臺北看守所中）
選任辯護人  陳博文律師
            趙元昊律師
            許瑞榮律師
上列上訴人因毒品危害防制條例等案件，不服臺灣基隆地方法院
97年度重訴字第4號，中華民國97年9月11日第一審判決（起訴案
號：臺灣基隆地方法院檢察署96年度偵字第5670號），提起上訴
，本院判決如下：
    主  文
原判決撤銷。
甲○○共同運輸第一級毒品，累犯，處無期徒刑，褫奪公權終身
，扣案之第一級毒品海洛因拾貳顆（合計淨重陸零伍點壹貳公克
），均沒收銷燬之；扣案包裝毒品所用塑膠膜拾貳個（合計總重
肆伍點柒捌公克），均沒收。又共同運輸第一級毒品，累犯，處
無期徒刑，褫奪公權終身，扣案之第一級毒品海洛因顆（合計
淨重壹肆柒點零貳公克），均沒收銷燬之；扣案包裝毒品所用塑
膠膜個（合計總重拾點玖捌公克）、行動電話壹具（不含SIM
卡）均沒收。又販賣第一級毒品，累犯，處有期徒刑拾陸年，未
扣案販賣第一級毒品所得新臺幣伍仟元沒收，如全部或一部不能
沒收時，以其財產抵償之；扣案分裝袋壹佰壹拾玖個、電子磅秤
壹台），均沒收。應執行無期徒刑，褫奪公權終身，扣案之第一
級毒品海洛因拾伍顆（合計淨重柒伍貳點壹肆公克），均沒收銷
燬之；未扣案販賣第一級毒品所得之新臺幣伍仟元沒收，如全部
或一部不能沒收時，以其財產抵償之；扣案包裝毒品所用塑膠膜
拾伍個（合計總重伍陸點柒陸公克）、行動電話壹具（不含SIM
卡），均沒收。
    事  實
一、甲○○綽號「阿林仔」、「林仔」前於民國90年間，因違反
    毒品危害防制條例案件，經臺灣彰化地方法院以90年度易字
    第1271號分別判處有期徒刑10月、6月，應執行有期徒刑1年
    2 月，嗣經撤回上訴而確定；又因違反槍砲彈藥刀械管制條
    例案件，經臺灣臺北地方法院以92年度訴緝字第149號判處
    有期徒刑1年2月，罰金新臺幣（下同）10萬元確定。上開二
    案經臺灣臺北地方法院以93年度聲字第247號裁定應執行有
    期徒刑2年3月確定。再於92年間，因違反毒品危害防制條例
    案件，經臺灣士林地方法院以92年度訴字第514號分別判處
    有期徒刑8月、6月，應執行有期徒刑1年確定。上開各案接
    續執行，甫於94年10月19日假釋出監，於95年9月11日假釋
    期滿未經撤銷假釋，視為執行完畢。
二、甲○○明知海洛因係毒品危害防制條例第2 條第2項第1款所
    列之第一級毒品，且係行政院依懲治走私條例第2條第4項公
    告之「管制物品及其數額」甲項第4 款所列管制進出口物品
    ，禁止非法販賣、運輸、私運進口，竟先後與下列之人分別
    基於運輸及自澳門地區私運管制物品第一級毒品海洛因入境
    臺灣地區之犯意聯絡；另基於販賣第一級毒品海洛因營利之
    犯意，分別為下列犯行：
(一)甲○○與綽號「大胖」蔡慶文（經臺灣基隆地方法院以96年
    度重訴字第19號判處有期徒刑19年，並經本院及最高法院分
    別駁回上訴確定）、薛志帆（未經起訴）、趙金蔚、林建宏
    （均經臺灣基隆地方法院以96年度重訴字第11號各判處有期
    徒刑18年，並經本院及最高法院分別駁回上訴確定）、及姓
    名年籍不詳綽號「阿清」成年男子共同基於自澳門地區運輸
    、私運管制物品第一級毒品海洛因入境臺灣地區之犯意聯絡
    ，先由甲○○委請蔡慶文代尋自澳門地區私運第一級毒品海
    洛因入境臺灣地區俗稱「交通」之人，並允諾私運1 次代價
    10萬元（起訴書誤載趙金蔚之代價為每球1萬8千元），蔡慶
    文遂分別於96年3 月初某日及17日，邀約林建宏及趙金蔚共
    同為之，並經渠等應允之。迨96年3月18日下午1時26分許，
    薛志帆受甲○○之託，以非其所有0000000000號行動電話（
    以黃韋翰名義申請SIM 卡）撥打非蔡慶文所有0000000000號
    行動電話（以張俐瑩名義申請SIM 卡），通知蔡慶文可安排
    覓妥之「交通」依約前往澳門地區運毒。蔡慶文乃委由知情
    並基於幫助私運第一級毒品犯意之前妻張俐瑩（臺灣基隆地
    方法院諭知無罪，嗣經本院以97年度上訴字第1370號判處有
    期徒刑8年，最高法院駁回上訴確定）代訂機票，張俐瑩乃
    於同年月19日上午訂購趙金蔚及林建宏前往澳門之機票，蔡
    慶文、張俐瑩並陪同趙金蔚及林建宏前往桃園國際機場。同
    日下午3時許，趙金蔚與林建宏一同搭乘長榮航空BR-0817號
    班機，前往澳門地區，並於同年月20日凌晨2時許，在當地
    之「駿景酒店」2115號房內，依蔡慶文先前指示，由趙金蔚
    自「阿清」成年男子處，取得第一級毒品海洛因12顆（合計
    淨重60 5.12公克，純度83.88%，純質淨重507.57公克，分
    別裝入12個塑膠膜），趙金蔚將其中第一級毒品海洛因6顆
    （合計淨重303.77公克，純度83.88%，純質淨重254.80公克
    ，分別裝入6個塑膠膜）交給林建宏，塞入林建宏自己肛門
    內，趙金蔚則另將其餘6顆第一級毒品海洛因（合計淨重
    301.35公克，純度83.88%，純質淨重252.77公克，分別裝入
    6個塑膠膜）塞入自己肛門內。趙金蔚與林建宏即於同日下
    午1時20分許，搭乘長榮航空BR-0802號班機，自澳門返臺，
    並於同日下午3時20分許，經由桃園國際機場私運上開第一
    級毒品海洛因入境臺灣地區。嗣經警依法監聽得悉上情，乃
    在桃園國際機場第二航廈入境證照查驗台前，當場查獲趙金
    蔚、林建宏，並依臺灣基隆地方法院檢察署核發之鑑定許可
    書，自渠等2人體內取出上開第一級毒品海洛因12顆及用以
    包裝之塑膠膜12個，始循線查獲上情。
(二)甲○○因張心怡（經臺灣士林地方法院以96年度訴字第917
    號判處有期徒刑15年2 月確定）施用毒品積欠其債務，邀約
    張心怡自澳門夾帶第一級毒品海洛因入境臺灣地區，並以每
    顆2 萬元作為報酬，張心怡見有利可圖遂應允之，並與甲○
    ○、姓名年籍不詳綽號「大哥」成年男子間，共同基於自澳
    門地區運輸、私運管制物品第一級毒品海洛因入境臺灣地區
    之犯意聯絡，由張心怡依甲○○指示於96年5月4日搭乘長榮
    航空BR-805號班機抵達澳門，並由「大哥」安排住宿於「駿
    景酒店」1128號房間內。翌日（6日）下午3時許，「大哥」
    在該房間內將毒品海洛因3包（合計淨重147.02公克，純度
    70.67﹪，純質淨重103.90公克，分別裝入3個塑膠膜）交付
    張心怡，張心怡旋將該等毒品塞入自己肛門內，並於同日晚
    間8時許，搭乘長榮航空BR-818號班機，自澳門返臺，經由
    臺灣桃園國際機場私運上開第一級毒品海洛因入境臺灣地區
    。嗣張心怡於同日22時30分許，在機場第二航廈入境證照查
    驗台前查獲，經其同意前往桃園敏盛醫院以Ｘ光機檢查，發
    現其體內有可疑物品，經排出後當場扣得上開海洛因3包，
    及其所有用以聯絡運輸毒品事宜之行動電話1具及非其所有0
    000000000號SIM卡1張（申請名義人為鄭柳鳳），始悉上情
    。
(三)甲○○另基於販賣第一級毒品海洛因營利之故意，於96年5
    月14日凌晨1時50分許，至同日凌晨2時30分許間，接獲蔡慶
    文持用0000000000號行動電話（起訴書誤載為0000000000）
    撥打非甲○○所有0000000000號行動電話（SIM 卡申請名義
    人為蒲勝吉，起訴書誤載為0000000000號），向甲○○購買
    數量不詳第一級毒品海洛因，二人相約在臺北縣蘆洲市○○
    路上之嘉年華汽車旅館附近碰面。同日凌晨2 時30分許，雙
    方依約抵達後，甲○○將數量不詳價值5 千元之第一級毒品
    海洛因交付予蔡慶文，同時收取價款。
(四)嗣經警先於96年5月23日下午1時25分許，前往臺北縣新莊市
    ○○路377巷37號2樓薛志帆住處執行搜索，當場扣得薛志帆
    持有之第一級毒品海洛因2包（合計純質淨重1.6公克）；繼
    由警於96年11月3日，前往臺北縣蘆洲市○○路110巷30號16
    樓甲○○住處執行搜索，當場扣得甲○○所有預備供販賣第
    一級毒品海洛因用之分裝袋119個、電子磅秤1台，及與本件
    無涉之行動電話6具（含0000000000、0000000000、0000000
    000、0000000000、0000000000、0000000000號SIM卡6 張，
    起訴書誤載為行動電話5具，且漏列SIM卡）、關於張心怡上
    開運輸第一級毒品犯行之臺灣士林地方法院檢察署96年度偵
    字第5933號起訴書1份、安非他命1 包（毛重0.8公克，淨重
    0.6公克）、含有安非他命殘渣之塑膠袋2只、安非他命吸食
    器3組，始查悉上情。
三、案經臺北縣政府警察局汐止分局報請臺灣基隆地方法院檢察
    署檢察官偵查起訴。
    理  由
壹、證據能力部分
一、本件證人蔡慶文、林建宏、趙金蔚、薛志帆、張俐瑩、張心
    怡、黃詩媛等人於警詢時所為之陳述，核屬上訴人即被告甲
    ○○以外之人於審判外之陳述，屬傳聞證據，查無刑事訟法
    第159 條之1至之5傳聞證據例外可採為證據之情形，因認上
    開諸證人此部分之陳述，均無證據能力。
二、按交互詰問制度設計之主要目的，旨在辯明供述證據之真偽
    ，以發現真實，並使被告藉由對證人之詰問，落實其訴訟上
    之防禦權，故證人於檢察官偵查中之陳述，苟已依法具結，
    且無顯不可信之情況，而合於刑事訴訟法第159 條之1第2項
    之規定，嗣於法院審理中，並經依法傳喚到庭，予被告行使
    詰問權之機會，踐行合法之調查程序，既已達保障被告之訴
    訟防禦權及辯明證言真偽以發現真實之目的，自得作為證據
    。本件證人趙金蔚於97年2 月15日檢察官偵訊時陳稱：本件
    蔡慶文事先跟我提過，願不願出國帶毒品回來，事後蔡慶文
    聯絡我去運毒時，告訴我是「阿林仔」要他轉告我說什麼時
    候出國，所以我知道蔡慶文告訴我什麼時候要出國，就是指
    說什麼時候要去運毒。至於96年7月11日（96年度偵字第190
    8號卷第134頁）偵訊時，因不確定「阿林仔」是不是在警察
    局看到照片的甲○○，所以我說不知道等語，因趙金蔚於偵
    查中已具結明確，且無顯不可信之情況，並經原審傳喚到庭
    ，予被告行使詰問權之機會，則趙金蔚就蔡慶文曾告知係「
    阿林仔」要其運毒之事，屬趙金蔚親自見聞之事實，依刑事
    訴訟法第159條之1第2項規定，自可採為證據。至趙金蔚所
    陳，是否為臆測之詞，乃證明力之問題，核與證據能力無涉
    。
三、本件認定事實所引用之本件卷證所有證據（文書證據、物證
    等證據），檢察官、被告及其選任辯護人均表示無意見，且
    迄於本院言詞辯論終結前均未表示異議，本院審酌前開書證
    、物證並無證據證明係公務員違背法定程序所取得，亦無刑
    事訴訟法第159條之4之顯有不可信之情況與不得作為證據之
    情形，依刑事訴訟法第159 條之5第2項規定，本件認定事實
    所引用卷證所有證據，應認均具有證據能力，合先敘明。
貳、實體部分
一、犯罪事實二之(一)部分
(一)訊據被告對於有人叫伊「阿林仔」、「林仔」及上開事實欄
    二之 (一) 關於林建宏、趙金蔚於上開時間自澳門地區私運
    第一級毒品海洛因12顆入境臺灣地區等事實雖不爭執，然矢
    口否認有公訴人所指此部分犯行，辯稱：(1)伊未曾參與蔡慶
    文與薛志帆間於96年3 月17日電話談論買入及運輸毒品之事
    ，且本件應由該通電話所提購買毒品款項查出交易資金來源
    、幕後主使者等情，方知伊遭誣陷。(2)伊與林建宏、趙金蔚
    互不相識，倘伊確實於95年9 、10月與趙金蔚、蔡慶文吃羊
    肉爐時，詢問趙金蔚是否要出國運毒，何以趙金蔚於第1 次
    偵訊筆錄中完全未提到伊；趙金蔚於警詢時既無法指認「阿
    林仔」係伊，自無法以趙金蔚之證詞遽認伊找蔡慶文轉尋趙
    金蔚等人運送毒品。(3)蔡慶文前後所述有重大瑕疵，自不得
    以此認伊有參與運輸毒品犯行；薛志帆所述不合常理，亦不
    足確信伊參與本件犯行。(4)依通訊監察譯文及張俐瑩、趙金
    蔚供述，蔡慶文遭逮捕時，家中尚有他人護照等情，蔡慶文
    應係與「阿水」共同運輸毒品，與伊完全無關云云。
(二)然查：
  (1)上開事實欄二之 (一) 事實，業經證人即共同正犯蔡慶文、
    林建宏、趙金蔚、薛志帆、幫助犯張俐瑩陳述在卷，並有附
    表一所示通訊監察譯文存卷可參。且林建宏、趙金蔚於96年
    3月19日下午3 時，搭乘長榮航空BR-0817號班次飛機前往澳
    門地區之事，有趙金蔚、林建宏之登機證影本可憑（臺灣基
    隆地方法院檢察署96年度偵字第1908號卷，下稱偵1908卷第
    15頁）。林建宏、趙金蔚於96年3月20日下午1時20分，搭乘
    長榮航空BR-0802 號班次飛機自澳門返回臺灣地區，在桃園
    國際機場第二航廈入境證照查驗台前，當場遭警查獲，並自
    渠等體內排出由塑膠膜裝盛之白色粉末12顆，有趙金蔚、林
    建宏法務部入出境資料連結作業查詢表、台北關稅局扣押貨
    物、運輸工具收據及搜索筆錄等各2份、自渠等體內各取出6
    顆海洛因球照片6 張在卷為憑（臺灣基隆地方法院檢察署96
    年度偵字第5670號卷，下稱5670卷二第105、106頁、1908卷
    第14、34至36頁）。上開白色粉末，經送鑑定結果，均含有
    第一級毒品海洛因成分（合計淨重605.12公克，純度均為83
    .88%，合計純質淨重507.57公克），有法務部調查局96年4
    月5 日調科壹字第09623030780號、第00000000000號鑑定書
    各1份存卷可憑（偵1908卷第84、85頁）。
  (2)按94年2月2日修正之刑法第28條，固將共同正犯，由共同「
    實施」犯罪之行為者，限縮為共同「實行」犯罪之行為者，
    而排除於著手實行犯罪前陰謀與預備階段之共同正犯。然依
    司法院釋字第109 號解釋意旨，以自己犯罪之意思，事先同
    謀，由其中一部分人實行犯罪之行為，其未下手實行之共謀
    者，對他人本於犯意聯絡所分擔實行之行為，應同負全部責
    任而為共同實行犯罪之人，依上開規定，自屬共同正犯（最
    高法院97年度台上字第2135號判決意旨參照）。本件被告與
    蔡慶文、林建宏、趙金蔚、薛志帆、「阿清」成年人共同基
    於自澳門地區運輸、私運第一級毒品海洛因入境臺灣地區所
    依憑之證據如下：
  蔡慶文陳稱：之前我與被告有時見面、有時電話聯絡，被告
    要我找2 個人去澳門將第一級毒品海洛因塞入肛門方式私運
    返臺，並要我先出機票錢。我曾與林建宏、趙金蔚聊天談及
    運毒問題，因趙金蔚說他欠錢要去，林建宏也欠錢想去運毒
    賺錢，我就委託林建宏、趙金蔚共同為之，允諾酬勞各為10
    萬元。被告早於林建宏等人出國（即96年3 月13日出國），
    在其出國前告知我說，有什麼事他會叫小乖（即薛志帆）跟
    我說。後來薛志帆主動打電話給我，提到找人去澳門打球，
    打球的意思就是運毒。之後我請前妻張俐瑩看報紙找旅行社
    購買機票，並依被告意思代墊機票費用，訂完機票我跟張俐
    瑩到基隆旅行社領取機票，先到基隆接趙金蔚，再去三重接
    林建宏，在車上將機票交給他們。趙金蔚要去澳門運毒前，
    我跟趙金蔚說這毒品是要運送給被告，但忘記我有無告訴林
    建宏此事。林建宏等人運毒成功返臺後，會先聯絡我轉知被
    告。我幫忙買機票，被告會給我錢，但此次尚未給等語（偵
    5670卷一第183、184頁、臺灣基隆地方法院檢察署96年度偵
    字第3751號卷，下稱37 51卷三第22、24頁、原審卷一第185
    至187、190至198頁）。
  趙金蔚陳稱：95年9 、10月間某日，我與蔡慶文、綽號「阿
    林仔」之人見面吃羊肉爐，「阿林仔」問蔡慶文有沒有興趣
    帶東西回來，帶東西回來的意思我不清楚，後來有問蔡慶文
    ，蔡慶文問我意願，我說看看啦。大約過了5、6個月，因失
    業半年，就去找蔡慶文說有急用。蔡慶文聯絡我去運輸第一
    級毒品海洛因時，有告訴我係「阿林仔」之人要我前往運輸
    ，出國後另有1 名綽號「阿清」之人與我接觸，要我將第一
    級毒品海洛因帶回來等語（偵5670卷二第132至133頁、原審
    卷一第290至292、295至297頁）。
  林建宏陳述：96年3 月初綽號「大胖」蔡慶文問我有無缺錢
    ，告訴我可去澳門運送海洛因，每次10萬元，機票會幫我處
    理，護照自己處理。之前蔡慶文在電話中提過，他知道我缺
    錢，當時雖未提到幕後老闆，但我認識蔡慶文很久，知道他
    不是老闆，之前蔡慶文在電話中提過，說他上頭就是他老闆
    出錢請我們運毒。後來蔡慶文告訴我96年3 月19日出國，當
    日中午他載趙金蔚過來三重交流道附近接我，一起到桃園機
    場，我與趙金蔚一起搭下午3 點飛機。到澳門機場就有不明
    男子帶我們去駿景飯店2115號房。翌日（20日）趙金蔚告訴
    我海洛因已經拿回來，我們各塞6顆到肛門。早上9、10點不
    明男子進來確認我們是否塞好，之後搭機返臺就被抓等語（
    偵1908卷第55頁、原審卷一第301、302頁）。
  張俐瑩證稱：96年3 月18日蔡慶文叫我幫忙購買趙金蔚、林
    建宏的機票，我問蔡慶文是不是要去做壞事，蔡慶文沒有說
    ，但我想他們應該是要去運毒，為了小孩才答應蔡慶文幫忙
    訂機票，蔡慶文曾給我錢。翌日一早幫趙金蔚、林建宏訂購
    機票，再幫他們拿機票，然後到基隆接趙金蔚，再到三重接
    林建宏，後來蔡慶文將機票交給他們。我事後有問蔡慶文關
    於趙金蔚等人機票錢是何人出的，蔡慶文告以係老闆出的等
    語（偵5670號卷一第186、187頁、偵3751卷二第9頁）。
  薛志帆證稱：被告有打電話給伊，要伊通知蔡慶文找2 個人
    去打球，意思是叫伊打電話給蔡慶文找2 個人去運毒。後來
    伊打電話給蔡慶文，跟他說要找2 個人去打球。打完電話後
    ，蔡慶文隔天跟伊說那2個運毒的人下午3點要去機場等語（
    偵5670卷一第222、223頁）。
  薛志帆、蔡慶文、黃詩媛及被告對於附表一所示各電話通話
    內容均不否認係其等間之對話。蔡慶文對於附表一編號1 係
    被告要薛志帆打電話給我，叫林建宏、趙金蔚去澳門打球，
    亦即是運毒，核與薛志帆陳稱：該電話係其電告蔡慶文，「
    他」即被告，叫蔡慶文明天帶2 球友過去打球，有猜到他們
    是要去運毒，後來被告回來告知其，那2 個人是要去運毒的
    ，其才確定等語相符（偵5670卷一第82頁、原審卷一第187
    、203頁、偵5670卷一第223頁）；編號2 電話內容係薛志帆
    電聯蔡慶文關於林建宏、趙金蔚要搭幾點的飛機去澳門，蔡
    慶文告以係3點出發，亦據蔡慶文、薛志帆陳述無訛（偵567
    0 卷二第82頁、偵5670卷一第222頁）；編號3內容係因趙金
    蔚詢問蔡慶文，誰要去接他，蔡慶文方聯絡薛志帆，經薛志
    帆告以是「小佑」等情，亦經蔡慶文、薛志帆陳述在卷（如
    後述，實際接機為「阿清」，偵5670卷二第82頁、5670卷一
    第223頁）。附表一編號4通話內容係薛志帆打電話聯絡黃詩
    媛，之後轉由被告接聽，薛志帆於電話中告知「他們說3 點
    出發」，被告則說其3 點40分會到第一航廈等情，亦經被告
    所示認，核與黃詩媛、薛志帆所陳相符（偵5670卷二第50頁
    、偵5670卷一第242至244頁、偵5670卷二第63至65、原審卷
    一第327至332頁、偵5670卷一第223頁）。被告自承：薛志
    帆為朋友、黃詩媛斯時為其女友，與蔡慶文、林建宏、趙金
    蔚、張俐瑩均不認識（偵5670卷一第13、17、20、196頁、
    偵5670卷二第34頁），後改稱：蔡慶文是「過敏」介紹認識
    （偵5670卷二第42頁），以蔡慶文、林建宏、趙金蔚、薛志
    帆、張俐瑩所證，均無法脫免己身罪責，則其等當無構詞誣
    陷被告之理，且蔡慶文、林建宏、趙金蔚對於運輸、私運第
    一級毒品證述始末情節大致相符，而蔡慶文、薛志帆、黃詩
    媛、張俐瑩所陳聯繫運輸第一級毒品海洛因連串歷程與通訊
    監察譯文亦相吻合，參以被告自96年3月13日出境澳門及大
    陸珠海地區，至同年月19日始入境，為被告所不否認（偵56
    70卷一第196頁），並有被告法務部入出境資料連結作業查
    詢表在卷可憑（偵5670卷二第103頁），則薛志帆受被告之
    託於96年3月18日通知蔡慶文聯絡林建宏、趙金蔚準備出國
    運輸第一級毒品，要與常情不悖。甚且薛志帆於臺灣板橋地
    方法院檢察署偵訊結束後，與被告交情不錯，因其被抓，且
    警方好像注意到被告，遂向舊識法警借用電話聯絡黃詩媛，
    請被告趕快跑等情，業據薛志帆陳述在卷（原審卷一第203
    、212、213頁）。是其等所證，均堪採認。雖被告以薛志帆
    積欠伊3、5萬元，然被告對於薛志帆向其借錢時間、積欠確
    實金額、何時返還等細節均無法逐一澄清，且薛志帆案發後
    依然迴護被告電請黃詩媛轉告被告快逃，實難認其等間確實
    有因借貸而彼此心生嫌隙，薛志帆因此構詞誣陷被告置己身
    於誣告重罪追訴之理。且薛志帆於原審陳述：伊不知帶2 個
    球友去打球之意思；惟其於偵查中已表明被告電請伊轉聯絡
    蔡慶文告知叫2個朋友去打球即係運毒，則薛志帆事後翻異
    所陳，應係恐危及己身遭運輸第一級毒品重罪追訴而脫免之
    詞，自不影響其於偵查中所陳之憑信性。末衡情從事運輸、
    販賣毒品者，互相以綽號、匿名稱呼，以避免遭警查獲，故
    薛志帆電話中雖以「小佑」會去接趙金蔚等人，其後實際接
    機者為「阿清」，業經趙金蔚陳明在卷，且卷內並無相關「
    小佑」涉案之積極事證，自以趙金蔚所陳，實際接機者為「
    阿清」認係從事參與本件犯罪之共同正犯。
  綜上各情可知，被告與蔡慶文、趙金蔚曾於95年9 、10月間
    吃飯見面時，被告詢問蔡慶文是否願意擔任自澳門地區運輸
    第一級毒品海洛因入境臺灣地區之「交通」，未獲首肯。事
    後蔡慶文曾詢問趙金蔚是否願意擔任「交通」，趙金蔚表示
    再看看；蔡慶文亦聯絡林建宏是否願意擔任運輸毒品之「交
    通」，代價各為10萬元。迨蔡慶文於96年3月初及17日再度
    聯絡林建宏、趙金蔚，經渠等允諾後，由被告於96年3月13
    日出國前告知蔡慶文，有事會叫薛志帆與其聯絡。至96年3
    月18日薛志帆果真以電話聯絡蔡慶文表示「他」即被告要求
    蔡慶文找2個人運輸第一級毒品，由蔡慶文分別告知林建宏
    、趙金蔚，並要求張俐瑩代訂機票，先代墊相關費用，翌日
    （19日）由蔡慶文、張俐瑩前往基隆旅行社領取機票，並搭
    載趙金蔚，再至三重交流道搭載林建宏前往桃園機場。期間
    薛志帆欲探知林建宏等人出發時間，電聯蔡慶文獲知係當日
    下午3時搭機前往澳門，並表示欲轉知被告；旋即聯絡黃詩
    媛使用之行動電話，轉由被告接聽，告以上情。稍晚，蔡慶
    文電聯薛志帆探詢何人接林建宏等人，薛志帆表示「小佑」
    (實為「阿清」)會去接林建宏等人。嗣林建宏、趙金蔚搭機
    前往澳門，由綽號「阿清」成年人接機，並提供海洛因12顆
    ，再於翌日確定林建宏等人已將海洛因球塞入肛門後，林建
    宏等人旋即搭機返臺，並於甫返臺在桃園國際機場第二航廈
    入境證照查驗台前，為警查獲，再前往桃園敏盛醫院自林建
    宏、趙金蔚肛門排出含有第一級毒品海洛因成分之海洛因球
    12顆等情，應堪認定。以被告事前與蔡慶文共同謀議自澳門
    運輸、私運第一級毒品海洛因返臺，並由蔡慶文尋找運輸毒
    品之「交通」角色，事中委由薛志帆電告蔡慶文可請覓妥之
    「交通」出國運毒，期間薛志帆因不知林建宏等人出發時間
    ，遂電話聯絡蔡慶文獲悉後，隨即轉知被告。事後倘林建宏
    等人返國運輸第一級毒品成功後，先聯絡蔡慶文轉知被告，
    俾便被告領取運輸第一級毒品海洛因，顯然被告與蔡慶文、
    林建宏、趙金蔚、薛志帆、「阿清」等人在走私管制物品進
    口、運輸第一級毒品海洛因之合同意思範圍內，有相互利用
    他人之行為，以達其等走私管制物品及運輸第一級毒品海洛
    因入臺之目的，被告與蔡慶文等人自應對於全部所發生之結
    果共同負責。
(三)被告雖以前詞置辯，然查：
  (1)蔡慶文陳稱：附表一編號5 通訊監察譯文內容係薛志帆告訴
    伊，被告帶錢出國都沒有消息，是不是被做掉等語（偵5670
    號卷二第82頁），核與薛志帆證稱：因被告出國很久，且帶
    很多錢出國，蔡慶文問其被告是不是在大陸被幹掉了等語相
    符（原審卷一第203頁）。以被告確實於96年3月13日至19日
    出國前往澳門及大陸地區，已如前述，且附表一編號5通訊
    監察譯文確實提及「黑吃黑」、「怕被押著」、「也許被做
    掉了」等語，則蔡慶文、薛志帆上開通話內容應係在談論被
    告攜帶大量金錢出國前往大陸地區之事無訛。又附表一編號
    5通訊監察譯文雖亦提及180萬、40萬、20萬元款項及郭敏祥
    、蔡慶文朋友、嘉源、小佑、他們會先匯一些過去、一起帶
    過去等情，惟衡諸常情，一般兩岸三地中小型企業生意往來
    ，常藉人員往返兩岸三地隨身攜帶現金以避免匯差之損失，
    且薛志帆陳稱：其不識綽號「鳳梨」、「過敏」之人，曾聽
    被告說過此人，但「過敏」長年住在泰國，其聯絡本件運輸
    第一級毒品海洛因之事，均未曾聽過此2人（偵5670卷二第
    128、12 9頁），是以郭敏祥、蔡慶文之友人、嘉源雖受託
    攜帶現金出境，然卷內並無任何證據資料足證郭敏祥、蔡慶
    文之友人、嘉源等人基於與蔡慶文等人就此次有共同運輸、
    私運第一級毒品海洛因之犯意聯絡，尚難遽認其等知情而為
    共同正犯。且上開通訊監察譯文未提及何時匯錢、帶錢出境
    ，焉知非被告在臺事先安排妥適後方出國，由他人代為匯錢
    ﹖又本件私運第一級毒品海洛因犯行，跨及大陸、澳門及臺
    灣地區，衡情犯罪集團必定採取分工合作方式以遂行私運、
    運輸第一級毒品犯行，則各共同正犯未必對整個犯罪過程、
    細節均能了解，縱或知悉一、二，對所牽涉犯罪情節亦多有
    隱諱俾便減輕己身罪責，此乃人情之常，是蔡慶文雖以遺忘
    其友人姓名、不識小佑，或僅提及郭董為郭敏祥；薛志帆以
    遺忘通訊監察譯文中「他們」是何人、身處何地、不知是否
    要匯款到大陸；忘記「一起帶過去」之意義、第1次180是何
    意等情，語多保留而不吐實，致未能獲悉實情，然因蔡慶文
    自案發後對本件被告如何邀約其代尋運輸毒品之「交通」角
    色，己身如何覓妥林建宏、趙金蔚擔任「交通」，並陳述前
    妻張俐瑩如何基於幫助私運第一級毒品犯意，協助代為訂購
    機票，復說明被告出國前交代有事薛志帆會聯絡，事後薛志
    帆果真聯絡相關私運第一級毒品事宜，對於其所知悉之犯罪
    過程已詳細交代明確，並陷張俐瑩遭以幫助運輸第一級毒品
    罪判處有期徒刑8年確定，有最高法院97年度台上字第3775
    號判決存卷可參；而薛志帆既以證人身分到庭作證應訊，唯
    恐吐露詳情陷己身於運輸第一級毒品重罪之追訴，是其對於
    涉案情節有所保留，要不悖於常情。參以蔡慶文、薛志帆所
    述情節均與本件私運第一級毒品相關之通訊監察譯文吻合，
    堪認蔡慶人、薛志帆並無誣指被告之情。
  (2)按證人之證言或共犯之陳述，縱令先後兩歧或未盡相符，仍
    得本於審理所得心證，就其一部分認為真實予以採取（最高
    法院46年度台上字第1155號判例意旨參照）。且刑事訴訟以
    發現真實為目的，共同被告先後所為不利於己之陳述，互有
    出入時，審理事實之法院應本於職權詳為調查，斟酌各方面
    之情形，依自由心證判斷其孰為可信，不得因其先後陳述有
    所分歧，即全部予以捨棄（參照最高法院83年度台上字第45
    5號判決意旨）。由上述 (二)之(2)之所述，本件自澳門運
    輸、私運第一級毒品海洛因事宜，衡情整起犯罪過程之始末
    ，牽涉籌措販入第一級毒品之資金、攜帶資金前往國外或匯
    款至國外、自國外販入第一級毒品海洛因、尋找擔任運輸毒
    品之「交通」角色、聯絡「交通」往返時間、接機人士、提
    供資金訂購機票、出面代為訂購機票、負責在澳門接待「交
    通」、於澳門提供第一級毒品海洛因予「交通」，並教導以
    塞入肛門方式入境臺灣地區、成功入境臺灣地區後，再出面
    取得第一級毒品海洛因等等過程，主事者安排整個過程繁雜
    不易，且為避免暴露犯行自不敢大張旗鼓而小心翼翼、低調
    行事，自難一蹴可幾，甚且每個環節委由不同之人擔任，以
    防一旦「交通」或相關環節之人遭警查獲能順利脫身。是以
    被告自95年9、10月間即與蔡慶文、趙金蔚碰面吃飯時提及
    運輸毒品事宜，事後由蔡慶文積極「主動」詢問趙金蔚、林
    建宏，因運輸第一級毒品海洛因屬政府嚴懲之重罪，趙金蔚
    並非一口答應，而係考慮再三方「主動」聯絡蔡慶文表達意
    願，林建宏經蔡慶文遊說後，始予答應。且被告在出國前提
    及，在其出國期間有事由薛志帆聯絡，至96年3月18日薛志
    帆果然電告蔡慶文可找人運毒，待蔡慶文聯絡趙金蔚、林建
    宏確定可出發後，翌日要求張俐瑩出面訂購機票，並先墊付
    相關費用，均如前述，顯然被告很早即提及運輸毒品事宜，
    蔡慶文始分擔尋找、聯絡「交通」、並先代墊資金訂購機票
    ，再由薛志帆在被告出國期間負責聯絡蔡慶文，待被告返國
    後，再回報本件相關事宜予被告等工作，整起犯罪歷程從謀
    議、計畫到實施，前後歷經半年有餘。是蔡慶文認係被告打
    電話要求趙金蔚等人出國運毒，省略透過薛志帆聯絡，乃係
    其主觀認定主事者為被告，且已覓妥運毒「交通」之人為林
    建宏、趙金蔚而用語不精確所致。又無論被告是否認識趙金
    蔚、林建宏、是否透過郭敏祥介紹而與蔡慶文、趙金蔚相識
    ，且趙金蔚初始未曾提及被告，乃因出面聯絡趙金蔚之人為
    蔡慶文，並因趙金蔚與被告僅二面之緣，無法於警詢時遽然
    指證被告，事後方回憶起蔡慶文曾告知本件係為被告運輸第
    一級毒品等情，始表達蔡慶文所告知之上情，且倘蔡慶文非
    受被告之託，代尋「交通」之人，何以蔡慶文無緣無故會在
    趙金蔚出國前夕告知此次被告委請運輸第一級毒品之情，故
    要難以趙金蔚於警詢時，未能斷然指證被告，即認趙金蔚所
    陳證明力堪虞。再被告雖曾與趙金蔚見面，然運輸、私運第
    一級毒品海洛因乃法定本刑為無期徒刑、死刑之重罪，被告
    為免暴露犯行，委由蔡慶文代尋、聯絡「交通」，且96年3
    月18日身在國外，委由薛志帆聯絡蔡慶文，降低遭查緝之風
    險，要與常情不悖。趙金蔚、林建宏經蔡慶文三番二次遊說
    ，且渠等經濟拮据，方鋌而走險，同意擔任「交通」，蔡慶
    文、趙金蔚等先後「主、被」動之轉折，已如上述，以其等
    事前對本件運輸第一級毒品之規劃均了然於心，則渠等以「
    去澳門玩」取代「自澳門運輸毒品」，既可避免言談露骨而
    自曝犯行，亦可清晰表達意願，自無矛盾之情。又蔡慶文受
    被告委以分擔之工作，可從中獲得些許報酬（雖尚未取得）
    ，且張俐瑩代訂機票時，被告尚未返臺，則蔡慶文為不辱使
    命，先代付趙金蔚等人機票費用，亦屬受人之託，忠人之事
    ，不因事後蔡慶文是否向被告索取機票費用而有差異。再縱
    或張俐瑩陳述：蔡慶文老闆「阿水」曾負擔趙金蔚去泰國之
    機票及簽證費（偵3751卷一第19頁）、當時蔡慶文跟我說，
    趙金蔚等人出國的錢，他們自己付的（原審卷一第299頁）
    、蔡慶文僅提及老闆綽號為「阿水」等語，然其亦陳稱：此
    次去澳門的我就不知道（偵3751卷一第19頁、原審卷一第30
    0頁）；參以蔡慶文陳稱：「阿水」95年4月介紹我去清邁認
    識郭敏祥，本來我跟趙金蔚要去運毒，後來沒有運成，「阿
    水」就去關了（偵5670卷一第184頁），且此次林建宏、趙
    金蔚係前往澳門而非泰國運輸第一級毒品，復遍查卷內亦無
    「阿水」涉入本件犯行之積極事證，無論趙金蔚是否曾多次
    前往泰國，並由「阿水」負擔相關往來臺、泰之費用，均與
    本件無涉；況張俐瑩係受蔡慶文之託代購趙金蔚等人之機票
    而幫助運輸第一級毒品，屬被告所屬運輸第一級毒品集團之
    外圍分子，蔡慶文不願告知詳情，亦恐其涉入太深而影響罪
    刑，故張俐瑩不知此次運輸第一級毒品之老闆為被告，乃事
    理之然，要難以此解免被告此部分犯行。末薛志帆先陳述「
    不知被告出國做何事」，又稱「被告之前在大陸購買毒品的
    時候，有與大陸那邊的人相處的不好... 被告又拿那麼多現
    金」，此乃因涉及己身是否同為本件共同正犯而言語閃爍之
    故，且薛志帆自始至終均表示附表一編號1之「他」、編號3
    之「哥哥」均係被告（原審卷一第203、205頁），核與蔡慶
    文所陳吻合（原審卷一第195、196頁），倘被告未涉入本件
    犯行，何以蔡慶文、薛志帆間聯絡趙金蔚等人出國事宜，均
    以「他」、「哥哥」係指被告，薛志帆於96年3月19日10時5
    分聯絡蔡慶文得知趙金蔚出國時間後，隨即於同年月日10時
    11分聯絡黃詩媛轉知被告關於趙金蔚等人出國時間。從而，
    自不得以蔡慶文、薛志帆等人用字遣詞前後不甚嚴謹，或稍
    有隱諱作為被告有利之認定。
  (3)蔡慶文遭警查獲時，雖另扣有其本人、林鴻儒、張舒雅等人
    之護照，且蔡慶文稱：有幫被告介紹林鴻儒走私毒品，但不
    清楚林鴻儒有無走私成功（偵3751卷一第12頁）。惟蔡慶文
    亦稱：查扣林鴻儒、張舒雅護照，是他們要去曼谷玩委託我
    幫他們訂機票，後來他們都沒有去（偵5670卷一第182頁）
    ，自乏積極事證認林鴻儒、張舒雅確實為蔡慶文另行尋找擔
    任運輸毒品「交通」之人，則被告與林鴻儒、張舒雅是否相
    識，均與本件無涉。且觀諸卷內被告、薛志帆、黃詩媛之通
    訊監察譯文（偵5670卷一第58、71至75頁），被告雖均未提
    到球友、出發之用語，且被告已遺忘其與薛志帆於96年3 月
    18日通話內容中之「他們」係指何人，甚且蔡慶文與薛志帆
    間96年3 月17日之通訊監察譯文均未提及被告，反而係提及
    「郭董」、「嘉源」等情，然因被告規劃本件運輸第一級毒
    品海洛因事宜已長達半年有餘，如前所述，被告與蔡慶文、
    薛志帆間對本件犯行早有默契，且通訊監察為目前政府查緝
    運輸、販賣毒品重要方法之一，其等為避免自曝犯行，衡情
    以簡單、外人不易查知之用語彼此互相聯絡，故蔡慶文、薛
    志帆間聯繫內容均以「他」、「哥哥」表示被告，無關其等
    與被告見面時，實際如何稱呼被告。又趙金蔚、林建宏此次
    前往澳門時，既有「阿清」接機，則其等攜帶2斤茶葉供「
    阿清」飲用，要難指為被告遭誣指成為代罪羔羊。
(四)綜上，被告此部分所辯，均不足採。事實欄二之 (一)犯行
    洵堪認定，應依法論科。
二、犯罪事實二之(二)部分
(一)訊據被告對於張心怡於96年5月6日自澳門運輸、私運第一級
    毒品海洛因，且警方在其使用之8807-QN 自用小客車上，查
    扣臺灣士林地方法院檢察署檢察官96年度偵字第5933號起訴
    書。附表二所示通訊監察譯文均係其與張心怡、童永進間對
    話內容等事實坦承不諱，然矢口否認有何此部分犯行，辯稱
    ：依96年5 月2日凌晨1時21分之通訊監察譯文係「再走一趟
    」，足見張心怡前後共運輸「二趟」毒品，然此為張心怡所
    否認，顯然上開譯文應如其所供，係委請張心怡再為其走私
    進口盜版CD云云。
(二)經查：
  (1)上開事實欄二之 (二) 事實，業經張心怡陳述在卷（偵5933
    號卷第48、49、60至62頁、汐止分局警卷第58至60頁、偵56
    70卷一第258頁、卷二第23、24頁、原審卷二第118至129 頁
    ），並有附表二所示通訊監察譯文存卷可參。且張心怡於96
    年5月4日搭乘長榮航空BR-805號班機前往澳門地區，於同年
    月6日晚間8時許，搭乘長榮航空BR-818號班機，自澳門返臺
    等情，有張心怡登機證、法務部入出境資料連結作業查詢表
    存卷可參（汐止警卷第39頁、偵5670卷二第107 頁）。張心
    怡自澳門地區經由臺灣桃園國際機場私運上開第一級毒品海
    洛因入境臺灣地區，嗣於同日晚上10時30分許，在桃園國際
    機場第二航廈入境通關時，當場遭警查獲，並自其體內排出
    由塑膠膜裝盛之白色粉末3 顆，有台北關稅局扣押貨物、運
    輸工具收據及搜索筆錄1份、自其體內取出3顆海洛因球相關
    照片12張在卷為憑（汐止警卷第24、40至45頁）。上開白色
    粉末，經送鑑定結果，均含有第一級毒品海洛因成分（合計
    淨重147.02公克，純度70.67﹪，純質淨重103.90 公克），
    亦有法務部調查局96年6 月2日調科壹字第09623048310號鑑
    定書1紙在卷可憑（偵5670卷二第102頁）。復有張心怡所有
    用以聯絡運輸本件為警查獲之第一級毒品海洛因所用之行動
    電話1具及非其所有「0000000000」號SIM卡1張扣案可佐。
  (2)張心怡證稱：其與男友即童永進在一起時，斷續施用毒品，
    因童永進關係而認識持用0000000000號行動電話綽號「董仔
    」之被告。嗣因家中缺錢，且獲悉被告需人手運輸毒品，故
    在案發前約2、3個月，在臺北縣竹圍捷運站外，主動向被告
    表示可幫忙運毒，被告答應運輸1 顆第一級毒品海洛因球代
    價2萬元，運輸3顆可以得到6 萬元，且由被告負責負擔前往
    澳門地區運毒之機票錢。嗣於96年5 月初，被告與其聯絡，
    約在臺北縣竹圍捷運站7-11見面。雙方見面後，被告給其1
    萬元購買機票，並叫其買妥機票後再與被告聯絡，復交代其
    到澳門後，走到機場第幾個出口，就有人在那邊等其，並於
    事成返國後先找地方休息再打電話給被告。又以電池充當毒
    品教導其如何運毒。嗣於96年5月4日出境到澳門後，有位綽
    號「大哥」成年男子接機，帶其到「駿景酒店」1128號房休
    息。同年月6日下午5點，「大哥」拿包好的海洛因3 顆及潤
    滑油給其，其就將海洛因塞入肛門內，坐飛機回台灣（臺灣
    士林地方法院檢察署96年度偵字第5933號卷，下稱偵5933卷
    第48、49、60至62頁、汐止警卷58至60頁、偵5670卷二第23
    、24頁、原審卷二第119、125至128 頁）。薛志帆陳稱：96
    年5 月份某天，被告叫其前往五股交流道全國加油站載張心
    怡去桃園國際機場，路上沒與張心怡交談，不清楚張心怡出
    國做何事等語（因未交談，故薛志帆尚屬不知情，偵5670卷
    三第50頁、原審卷一第205頁）。參諸附表二編號1電話係童
    永進、張心怡與被告間之通話內容，內容中之「小童」係張
    心怡，後來電話改由張心怡與被告對話，業經童永進陳述在
    卷（偵5670卷三第109至115頁）。且張心怡證述：其與被告
    通完附表二編號1 電話後，即與被告在臺北縣淡水碰面談運
    毒細節，談完後才去購買機票。附表二編號2 內容係其告訴
    被告，其從澳門運毒回來時，搭不同航空公司的班機時間，
    被告表示無所謂等語（原審卷二第127 頁、偵5670卷二第12
    頁）。參以附表二編號3 之簡訊內容，係張心怡傳簡訊予被
    告預計往返澳門之時間。凡此連串通訊監察譯文及簡訊內容
    ，均與張心怡所證相吻合，且張心怡確分別搭乘96年5月4日
    下午4時20分、同年月6 日晚上8時35分長榮航空班機往返澳
    門、臺灣地區，有登機證2 紙為憑（汐止警卷第39頁），薛
    志帆亦曾受被告之託駕車搭載張心怡前往桃園國際機場出國
    。酌以被告自承：案發後，96年11月1 日去找張心怡，因不
    是我叫她去，要求她改口供，她說好，並拿張心怡的起訴書
    去問律師看可不可以解決（偵5670卷二第53頁），此與張心
    怡所證：11月初，被告要求我翻供，說我不認識她，我怕他
    對我不利，遂答應他，並將起訴書交給他等語相符（偵卷56
    70卷二第11頁），且薛志帆案發後曾電請黃詩媛轉告被告逃
    逸，已如上述。以張心怡曾將己身所涉起訴書交被告擲以請
    教律師、薛志帆通風報信被告罪行可能曝光，自堪認其等均
    與被告素無怨隙。佐以張心怡業已鉅細靡遺將犯行細節交代
    明確，所證適足以證明己身罪責。是其等上開所證，並非虛
    妄，堪以採信。雖張心怡於原審對於如何前往澳門運輸第一
    級毒品之枝微末節多有遺忘，然其始終確定係被告要其前往
    澳門運輸第一級毒品，則其因時間久遠，遺忘切膚之痛之歷
    程，亦屬人情之常，要難憑此彈劾張心怡所證之憑信性。
  (3)按共同正犯，在合同之意思內各自分擔犯罪行為之一部，相
    互利用他人之行為，以達其犯罪之目的者，即應對全部所發
    生之結果，共同負責（最高法院28年上字第3110號判例可資
    參照）。以被告事前與張心怡謀議自澳門運輸、私運第一級
    毒品海洛因返臺，並親自以電池充當毒品教導張心怡如何將
    毒品塞入肛門內，說明抵達澳門時應如何出關以配合「大哥
    」接機，交付現金予張心怡供其購買往返澳門、臺灣之機票
    ，復言明倘張心怡運輸毒品返臺後，先找地方休息，再聯絡
    被告取貨。事中委請不知情薛志帆駕車搭載張心怡前往機場
    搭機出境，顯然被告與張心怡、「大哥」間在走私管制物品
    進口、運輸第一級毒品海洛因之合同意思範圍內，有相互利
    用他人之行為，以達其等走私管制物品及運輸第一級毒品海
    洛因入臺之目的，被告自應對於全部所發生之結果共同負責
    。
(三)被告雖以前詞置辯，然查：
  (1)張心怡自始至終均以被告邀約其運輸、私運第一級毒品海洛
    因，而非光碟片。且被告對於附表二通訊監察譯文是否為其
    與張心怡間通話內容，先陳稱：不認識張心怡，附表二編號
    1、2電話不是他與張心怡通話，不知內容意思（偵5670卷一
    第13、17、33、197 頁），再改以：警察播放之錄音帶裡有
    無我的聲音，我要再思考一下（偵5670卷二第38頁），後改
    以：我委託張心怡從澳門帶遊戲光碟片回來，我才會跟她在
    竹圍捷運站見面，並叫她用衛生紙將光碟片包起來，怕磨到
    。附表一編號1、2電話是與張心怡間通話內容（偵5670卷二
    第42頁）。惟衡諸常情，以通訊監察錄音可藉聲紋鑑定而確
    定通話之人，被告知悉難以不認識張心怡、附表二編號1、2
    非其與張心怡間通話內容等由脫免罪責，且販賣光碟片者，
    為確保品質通常或以光碟盒或以均簡便套包裝，以防光碟片
    受損，被告要求張心怡以衛生紙包裹光碟片，顯悖於常情。
    參以黃詩媛陳稱：這兩年與被告均有聯絡，據我所知，被告
    沒有賣盜版光碟（偵5670卷二第64頁）；薛志帆證述：被告
    出獄時（94年10月19日假釋出獄），曾賣WII 盜版光碟，之
    後有無繼續賣，並不清楚（偵5670卷二第76頁），以其等與
    被告熟識，竟不知被告案發時有販賣盜版遊戲光碟，顯然被
    告並無因販賣盜版光碟而需支付張心怡往返澳門、臺灣所需
    費用，並給予高達6 萬元報酬而僅要求張心怡自澳門攜帶光
    碟片入境之理，故被告所供前後轉折，益見其欲蓋彌彰之窘
    態。
  (2)張心怡證稱：其先後應被告要求前往澳門地區2 次，機票錢
    均由被告負擔，再由其自行購買機票（原審卷二第124、125
    頁），且張心怡確實曾於96年4月13至15日、同年5月4至6日
    出境，有張心怡法務部入出境連結作業資料存卷可參，足證
    張心怡確實曾應被告邀約前後2 次前往澳門無誤。雖張心怡
    對於96年4 月13日前往澳門之目的，先以該次同有運輸第一
    級毒品海洛因入境臺灣，後以該次只是看人家如何運毒，未
    運輸毒（汐止警卷第47、48頁、原審卷二第127 頁），前後
    有所不同，並於原審對於「還有辦法再走一趟嗎？」、「妳
    說去那個喔？」等內容，已不復記憶等情，此乃因張心怡是
    否涉及另次運輸第一級毒品海洛因重罪之問題而避重就輕之
    詞，故無論張心怡96年4 月13至15日往返澳門是否確實運輸
    第一級毒品海洛因入境臺灣或僅觀看學習如何運輸第一級毒
    品海洛因，均與運輸第一級毒品海洛因有關，則附表二編號
    1 內容提及「再走一趟」，自無齟齬之處，要難以張心怡對
    於96年4 月13日行程目的說明不一，遽認張心怡所證有瑕疵
    而不足採信。
(四)綜上，被告此部分之辯解，委無足取。事實欄二之 (二) 犯
    罪事實，洵堪認定，應依法論科。
三、犯罪事實二之(三)部分
(一)訊據被告對於附表三編號1、3至8 所示通訊監察譯文為其與
    蔡慶文間行動電話聯絡之內容。其等96年5月14日凌晨2時30
    分許，在臺北縣蘆洲市○○路附近之嘉年華汽車旅館碰面等
    事實坦承不諱（偵5670卷三第70、71頁），惟矢口否認有何
    販賣第一級毒品海洛因犯行，辯稱：本案未扣有伊販賣予蔡
    慶文毒品及蔡慶文尿液之鑑定報告，且不排除蔡慶文因欲邀
    供出毒品來源而獲減刑利益而誣指伊。依現行監聽技術，倘
    伊與蔡慶文間確實有毒品交易，何以未能立即逮捕？又依卷
    內資料，蔡慶文專門找人出國走私毒品，蔡慶文大可自己或
    請他人攜入毒品，焉有向伊購買之理。末縱認伊有交付毒品
    予蔡慶文，以蔡慶文熟悉便宜毒品來源，伊亦無賺取差價之
    可能云云。
(二)經查：
  (1)上開事實欄二之 (三)事實，業經蔡慶文陳述在卷（偵5671
    卷三第13至18、147、148頁、原審卷一第187、188、199頁
    ），並有附表三通訊監察譯文存卷可參。
  (2)蔡慶文證稱：附表三編號1至8是其與趙建翔合資向被告購買
    海洛因之內容。96年5 月14日，其與被告約在臺北縣蘆洲集
    賢路附近嘉年（通訊監察譯文記載「聯」）華汽車旅館旁交
    易海洛因，當時確實拿到海洛因。其曾吃過解毒藥，吃解毒
    藥像吃安眠藥一樣，吃完就會想睡覺，而海洛因吃完後會暈
    暈的，會感覺全身病痛都不見，兩種吃完感覺差很大。此次
    被抓驗尿報告應該沒有毒品反應，因已經戒一陣子了。附表
    三編號1 通訊監察譯文係其要向被告購買第一級毒品海洛因
    ，其中「41」係代表1包第一級毒品海洛因，「各1」是「41
    」，「沒有量好的」是說沒有包裝好的，「我身上只有5 張
    」表示身上只剩5千元。編號2是我跟趙建翔要合資向被告購
    買海洛。編號3係接續編號1之通話內容，亦即其與被告約在
    三重交流道見面交易第一級毒品海洛因。編號4 係其與被告
    續約在臺北縣蘆洲集賢路附近見面。編號5、6接續編號4 通
    話內容，當時約在蘆洲集賢路附近，被告說他快要到了。編
    號7是被告叫其將車開往嘉年華汽車旅館。編號8是接續編號
    7 之後約2、3分鐘，在蘆洲嘉年華旅館外的路邊，向被告購
    買海洛因，並銀貨兩訖。拿到海洛因後，馬上到三重交流道
    與趙建翔會合，將1 半海洛因給趙建翔，並當場施用，施用
    完後各自回家，當時覺得品質不好，才打電話給被告等語（
    偵5670卷三第13至18頁）。參以現今販賣及施用第一級毒品
    海洛因者，唯恐言談間暴露犯行，通常簡稱海洛因為「4 號
    」、緊接「4」後面的數目則指毒品之數量，價錢則以「張
    」即1 千元表示，此為本院辦理販賣第一級毒品案件職務上
    所已知。串連附表三編號1至8談話內容，「41」、「5 張」
    、「公家」、「6 張」、「1人要3張」等情，堪認附表三編
    號1、3至8 通訊監察譯文確實係被告與蔡慶文間聯絡交易第
    一級毒品海洛因事宜、編號2 係蔡慶文與趙建翔聯絡其等合
    資向被告購買第一級毒品海洛因事宜無訛。酌以被告與蔡慶
    文確實於96年5月14日2時30分許，在蘆洲集賢路上嘉年華汽
    車旅館旁見面，為被告所不爭執，且蔡慶文在與被告碰面後
    之同日3時4分許，復與被告電話聯絡，詢問被告「這是之前
    『過敏』耶？」，並稱「我朋友說東西也還好」（附表三編
    號8）。復在被告住處扣得預供販賣毒品使用之分裝袋119個
    及電子磅秤1 臺等物，足證被告與蔡慶文間販賣第一級海洛
    因已完成交易，蔡慶文並將所販入之海洛因依趙建翔出資比
    例交予趙建翔供2 人分別施用，蔡慶文方能隨後電告被告關
    於被告所賣海洛因施用後之感受等事實無誤。蔡慶文雖先陳
    稱：向被告以6 千元購得數量不詳之第一級毒品海洛因（偵
    5670卷三第17、147、148 頁），後證稱：係以5千元向被告
    購得數量不詳之第一級毒品海洛因（原審卷一第187、188頁
    ），且附表三編號2蔡慶文與趙建翔間通話內容提及「6張」
    、「1人3張」，然附表三編號1 蔡慶文與被告間通話內容僅
    提及「5 張」，因蔡慶文係直接向被告購買第一級毒品海洛
    因之人，在無其他積極事證證明蔡慶文確實販入之金額，依
    罪疑唯輕原則，被告販賣第一級毒品海洛因之價格自以被告
    與蔡慶文議定者為據即5千元。
  (3)按非法販賣第一級毒品海洛因係政府嚴予查緝之違法行為，
    非可公然為之，且不論是以何形式包裝之海洛因，均可任意
    分裝或增減其份量，而每次買賣之價量，亦隨雙方關係之深
    淺、當時之資力、需求程度及對行情之認知等因素，機動的
    調整，因之販賣之利得，除經坦承犯行，或價量均達到明確
    外，委難查得實情。職是之故，縱未確切查得販賣賺取之實
    際差價，但除別有事證，足認係按同一價格轉讓，確未牟利
    外，尚難執此認非法販賣之事證有所不足，致知過坦承者難
    辭重典，飾詞否認者反得逞僥倖，而失情理之平；且海洛因
    價格昂貴，取得不易，凡為販賣之不法勾當者，苟無利可圖
    ，應無甘冒被查緝法辦重刑之危險，平白無端義務為該買賣
    之工作，是其販入之價格必較售出之價格低廉，而有從中賺
    取買賣差價牟利之意圖及事實，應屬合理之認定。本件被告
    雖否認此部分犯行，且僅蔡慶文陳述向被告販入海洛因之價
    格，無法確知被告取得第一級毒品海洛因之價格，然以蔡慶
    文為被告找尋「交通」尚須報酬，顯然其等間均將本求利，
    是被告既與蔡慶文間無特殊親宜關係，苟無利得，豈會甘冒
    重刑風險，大費周章地與蔡慶文相約交付毒品之理。是被告
    交付海洛因予蔡慶文，並收受5 千元對價，堪認被告有販賣
    海洛因營利之意圖，昭然若揭。
  (4)被告雖以前詞置辯，然查：
  蔡慶文為警查獲時，已戒毒一段時間，如前所述，且蔡慶文
    因本件事實欄二之（一）犯行於96年7 月11日遭羈押，有蔡
    慶文本院被告前案紀錄表存卷可參，則蔡慶文遭警查獲時，
    距離96年5 月14日向被告販入第一級毒品海洛因並加以施用
    之時間已逾越得以依尿液檢驗出曾經施用第一級毒品海洛因
    之時間，故蔡慶文未曾因施用第一級毒品海洛因，遭檢察官
    聲請觀察、勒戒或提起公訴，亦有蔡慶文本院被告前案紀錄
    表存卷為憑，是以蔡慶文並無須誣指被告曾販賣第一級毒品
    海洛因，以邀毒品危毒品危害防制條例第17條規定寬典之必
    要。
  衡諸常情，警方承辦難以查證之販賣、運輸毒品案件，倘非
    事先獲悉情報而埋伏於現場，甚難當場人贓俱獲，故實施通
    訊監察往往為警方蒐證方法之一。警方依法聲請實施通訊監
    察獲准後，假以時日實施監聽，迨掌握確實事證，時機成熟
    時，始佈署警員實施跟監，以求罪證確鑿，此乃本院職務上
    所知悉警方承辦案件之通常模式。是警員在實施通訊監察中
    臨時聽得交易毒品之情節，未及佈置警力跟監，因而未能當
    場查獲買賣毒品雙方及扣得相關交易毒品之情形所在多有，
    在販賣毒品者堅不承認犯行下，往往僅能在事後依據購買毒
    品者之供述及通訊監察譯文作為認定事實之主要依據，法院
    固不應僅依購買毒品者之片面指證，不查明是否與事實相符
    即遽行據以認定販賣毒品者確實有販賣毒品之行為，然購買
    毒品者之指證在證據法則上亦屬人證之一種，與被告之自白
    不得作為認定事實唯一證據之情形不同，茍其指證並無矛盾
    瑕疵，亦未違背經驗法則與論理法則，自不應僅因無法查得
    其他直接佐證，即對購買毒品者所為對販賣毒品者不利之指
    證，全然棄置不採，而遽為無罪之諭知。本件警方雖已事先
    依法針對被告、蔡慶文等人實施通訊監察，然被告所屬運輸
    、私運毒品集團，涉及多次運輸、販賣第一級毒品海洛因之
    重罪，警方為求慎重，確實掌握涉案成員、運輸方法、時間
    ，擴大蒐集相關事證，以求一網打盡被告所屬運輸毒品集團
    之所有成員，以致未能埋伏當場人贓俱獲，扣得被告販賣予
    蔡慶文之海洛因，並採取蔡慶文之尿液供檢驗佐證，尚與一
    般警員辦案模式不悖。參以被告先以「41」為蔡慶文向其購
    買克麗提娜高蛋白營養品1 盒的4分之1，後以蔡慶文向其購
    買解毒藥（偵5670卷三第71、72頁），前後不同，已難遽信
    。且蔡慶文能分辨服用解毒藥及施用海洛因感受之不同，顯
    然蔡慶文施用海洛因已有相當時日，則蔡慶文在向被告販入
    海洛因施用後，與趙建翔施用後有同感而表達所販入海洛因
    之品質，均如前述。酌以蔡慶文與被告素無仇隙，甚且蔡慶
    文受被告之託代尋運輸毒品之「交通」，自無懷怨誣陷被告
    之可能。況蔡慶文自始至終所述向被告購買海洛因之時間、
    地點、數額明確詳實，並無反覆猶疑之情，復與附表三編號
    1、3至8 所示通話內容大致吻合，自難以未當場查緝、未扣
    得交易之海洛因及採集蔡慶文斯時之尿液而為有利於被告之
    認定。
  被告或委由蔡慶文找趙金蔚、林建宏或自己委託張心怡分別
    自澳門地區運輸第一級毒品海洛因球來台，倘趙金蔚、林建
    宏、張心怡運輸第一級毒品海洛因成功，其等最後必將所運
    輸入境之海洛因交予居於主導地位之被告，被告自有第一級
    毒品海洛因之來源，反觀蔡慶文於運輸集團中僅居於尋找、
    聯絡「交通」，代訂機票之工作，尚難直接自「交通」取得
    毒品，則蔡慶文向被告販入第一級毒品海洛因，要無不合理
    之處。且運輸毒品所需資金龐大，以蔡慶文經濟拮据，要難
    認蔡慶文曾參與尋找運輸毒品「交通」角色便可自己或找他
    人自國外帶毒品返國，或有其他管道即可取得便宜之海洛因
    而無庸向被告購買。
(三)綜上所述，被告此部分所辯，要無足取。本件此部分犯行明
    確，應依法論科。
三、綜上，本件被告所犯事實欄各罪，犯行均已明確，應依法論
    科。至被告聲請傳喚郭敏祥、童永進、趙建翔、薛志帆，因
    事證已明，自無庸再予傳喚。
四、適用法律
(一)查海洛因係毒品危害防制條例第2條第2項第1 款規定之第一
    級毒品，並為行政院依懲治走私條例所訂頒之管制進出口物
    品，不限其數額，均不得運輸及私運；而輸入台灣地區之香
    港或澳門物品，以進口論；輸往香港或澳門之物品，以出口
    論，香港澳門關係條例第35條第2、3項亦定有明文，如自香
    港、澳門私運管制物品進口，應逕依懲治走私條例第2條第1
    項論處（最高法院95年度台上字第2680號判決意旨參照）。
(二)事實欄二之(一)、(二)部分
    核被告事實欄二之 (一)、(二) 部分所為，均係犯毒品危害
    防制條例第4條第1項之運輸第一級毒品罪及懲治走私條例第
    2條第1項之私運管制物品進口罪。被告前後2 次為運輸而持
    有第一級毒品海洛因之低度行為，為其運輸之高度行為所吸
    收，均不另論罪。被告事實欄二之 (一) 犯行，與蔡慶文、
    薛志帆、趙金蔚、林建宏及綽號「阿清」之成年男子間，有
    犯意之聯絡及行為之分擔，均為共同正犯。又依據通訊監察
    譯文可知，薛志帆明知受被告之託電聯蔡慶文，通知蔡慶文
    找2 人前往澳門地區係運輸、走私第一級毒品海洛因，應認
    薛志帆基於共同運輸第一級毒品海洛因犯意聯絡，而參與此
    部分犯行，自與被告等論以共同正犯，檢察官漏論薛志帆以
    共同正犯，應予補充。被告事實欄二之 (二) 犯行，與張心
    怡及綽號「大哥」成年男子間，有犯意聯絡及行為分擔，均
    為共同正犯。被告如事實欄二之 (一)、(二) 所示犯行，均
    係以一行為同時觸犯上開運輸第一級毒品罪及私運管制物品
    進口罪，為想像競合犯，應依刑法第55條之規定，各從較重
    之運輸第一級毒品罪論處。
(三)事實欄二之(三)部分
    核被告此部分所為，係犯毒品危害防制條例第4條第1項之販
    賣第一級毒品罪。被告因販賣第一級毒品海洛因而持有第一
    級毒品海洛因之低度行為，為其販賣之高度行為所吸收，不
    另論罪。被告雖有運輸第一級毒品犯行，如前所述，然本件
    販賣第一級毒品僅單純1 次，交易數量尚屬有限，且亦無大
    量囤積供預備販賣海洛因之情，所為販毒行為對於他人及國
    家社會侵害之程度非屬重大等一切情狀，認被告販賣第一級
    毒品之犯罪情節與毒品危害防制條例第4條第1項所定之法定
    本刑相較，縱對之科以最低度法定刑尚嫌過重，依一般國民
    生活經驗法則，實屬情輕法重，當足引起一般人之同情，是
    本院認為被告販賣第一級毒品之所為，顯有憫恕之處，爰依
    刑法第59條之規定酌量減輕其刑。
(四)被告有事實欄一所示論罪科刑紀錄，有本院被告前案紀錄表
    存卷可參，其於5 年內故意再犯有期徒刑以上之本件各罪，
    均為累犯，除本刑為死刑、無期徒刑外，均依法加重其刑，
    惟就犯罪事實二之 (三) 部分先加後減輕其刑。被告上開所
    犯2次運輸第一級毒品罪、1次販賣第一級毒品罪，犯意各別
    ，行為不同，應予分論併罰。
五、原判決撤銷之理由
    原審經審理結果，為被告論罪科刑之判決，固非無見。惟查
    ：(1)被告有事實欄一之論罪科刑及執行紀錄，有本院被告前
    案紀錄表在卷為憑，其於5 年內故意再犯本件各罪，應均為
    累犯，原判決均漏未論以累犯，顯有違誤。(2)事實欄二之 (
    一) 犯行，接機之人為「阿清」，業經趙金蔚陳述在卷，原
    判決第32頁理由(三)之17第13、14行認係「小佑」接機，且未
    說明「小佑」不知情非屬共同正犯，亦未說明「阿清」分擔
    何犯行而為共同正犯，均有疏漏。(3)事實欄二之 (二) 犯行
    ，扣案行動電話內置「0000000000」之SIM卡1張無法證明為
    被告所有（如後述），自難依法諭知沒收，原判決遽予沒收
    ，稍有未洽。(4)事實欄二之 (三)犯行，扣案行動電話6具（
    含0000000000、0000000000、0000000000、0000000000、00
    00000000、0000000000等SIM卡6張），並非當然屬被告預備
    供販賣第一級毒品所用之物（如後述），自無庸予以沒收，
    原判決誤宣告沒收，尚有違誤。(5)事實欄二之 (三)犯行，
    被告販賣第一級毒品所為非是，然因販賣次數僅1次，所得
    有限，客觀上顯有可憫恕之情，原判決未依刑法第59條酌減
    其刑，亦有未當。被告上訴否認各犯行，然如前述，被告2
    次運輸、1次販賣第一級毒品海洛因犯行，均罪證確鑿，上
    訴顯無理由，然原判決既有上開可議之處，自應由本院撤銷
    改判。
六、科刑及其審酌事項
    爰審酌被告正值壯年，四肢健全，不思正途賺取所得，竟圖
    一己私利，先後委請蔡慶文安排趙金蔚、林建宏及親自安排
    張心怡等人前往澳門地區運送第一級毒品海洛因球，各次海
    洛因數量甚多，一旦未及查緝而運輸成功流入市面，將危害
    國人身心健康，影響社會治安甚深且鉅，顯然其運輸海洛因
    犯罪情節嚴重；另被告販賣海洛因所為非是，本應嚴懲，衡
    以販賣數量有限，所得不高，及其素行、智識程度、犯後一
    再飾詞否認之犯後態度不佳等一切情狀，就所犯2 次運輸第
    一級毒品罪，均處無期徒刑，且各褫奪公權終身；就所犯1
    次販賣第一級毒品罪，量處有期徒刑16年，並定其應執行無
    期徒刑，褫奪公權終身。
七、沒收
(一)扣案趙金蔚、林建宏運輸來臺之12顆塑膠膜內均含有第一級
    毒品海洛因成分（合計淨重605.12公克，純度均為83.88%，
    合計純質淨重507.57 公克）；張心怡運輸來臺之3顆塑膠膜
    內均含有第一級毒品海洛因成分（合計淨重147.02公克，純
    度70.67%，純質淨重103.90公克），爰均依毒品危害防制條
    例第18條第1 項前段規定，分別在被告所犯各罪項下宣告沒
    收銷燬之。又包裹上開扣案毒品海洛因之外包裝塑膠膜共15
    個，具有防止毒品裸露、逸出及潮濕之功用，並便於攜帶及
    運輸，顯係供運輸毒品所用之物，且依法務部調查局鑑定報
    告書，事實欄二之 (一)所示之塑膠膜12個合計總重45.78公
    克，事實欄二之 (二) 所示之塑膠膜3個合計總重10.98公克
    ，足徵可與扣案之第一級毒品海洛因分離，自應依毒品危害
    防制條例第19條第1 項前段之規定，分別在被告所犯各罪項
    下宣告沒收。
(二)扣案行動電話為張心怡所有，且供本件犯罪之用，自應依毒
    品危害防制條例第19條第1項在事實欄二之 (二)運輸第一級
    毒品罪項下宣告沒收。至其內置「0000000000」號SIM卡1張
    ，雖係被告提供予張心怡用以聯絡運輸第一級毒品海洛因之
    用，業經張心怡陳述在卷（原審卷二第129頁），然該SIM卡
    1 張申辦名義人為鄭柳鳳，有台灣大哥大資料查詢存卷可參
    （原審卷二第105 頁），遍查卷內並無其他佐證足資證明係
    被告所有之證據，自無庸依法諭知沒收。
(三)被告販賣第一級毒品海洛因予蔡慶文所得5 千元，雖未扣案
    ，仍應依毒品危害防制條例第19條第1 項規定，於被告販賣
    第一級毒品罪項下諭知沒收，如全部或一部不能沒收時，以
    其財產抵償之。
(四)扣案分裝袋119個及電子磅秤1台，被告坦承為其所有，且衡
    酌上開物品均係販賣毒品者常利用以秤重及分裝毒品之工具
    ，而施用毒品者並無使用電子磅秤之必要，且分裝袋數量多
    達119個，亦與施用毒品無涉，又由通訊監察譯文可知，被
    告販賣予蔡慶文之第一級毒品海洛因尚未量好等情，應認上
    開扣案物係被告預備供販賣毒品之用，爰均依刑法第38條第
    1項第2款規定，在被告販賣第一級毒品罪項下宣告沒收。
(五)扣案行動電話6具（含0000000000、0000000000、000000000
    0、0000000000、0000000000、0000000000等SIM卡6 張），
    被告雖坦承係其所有，然表示均未曾使用（本院卷第82反面
    ），衡諸被告既曾有事實欄二所示販賣、運輸第一級毒品海
    洛因犯行，且遍查卷內並無其他積極事證證明被告持有上開
    行動電話6具（各含SIM卡）係預備供販賣第一級毒品所用之
    物，尚難僅以被告與張心怡、蔡慶文聯絡時使用之行動電話
    門號不同，且販賣毒品者為躲避警方查緝，多用他人姓名申
    辦行動電話門號，遽認扣案行動電話6 具（含SIM卡6張）均
    係被告預備用以販賣毒品之用依法予以沒收，自無庸諭知沒
    收。
(六)至扣案海洛因2包 (合計淨重4.54公克)，因係在薛志帆住處
    扣得，雖薛志帆指稱：上開扣案第一級毒品海洛因係被告所
    寄放等語（臺灣灣板橋地方法院檢察署96年度毒偵字第4089
    號卷，下稱毒偵4089卷第53至55頁、原審卷一第201、202頁
    ），此不惟遭被告否認，且薛志帆亦陳稱：扣案毒品去屏東
    跟「阿仁」買的（偵5670卷二第129 頁），則上開扣案海洛
    因2 包，究否為被告寄放，已值懷疑。因薛志帆為警查獲時
    所採集尿液經送驗結果，呈安非他命類及嗎啡類之陰性反應
    ，並經臺灣板橋地方法院檢察署檢察官以96年度毒偵字第40
    89號予以不起訴處分確定，有上開不起訴處分書在卷可查（
    毒偵4089卷第58至61頁），則薛志帆上開所為，涉及己身是
    否因持有海洛因供出來源而查獲被告可邀得減輕其刑寬典之
    適用，故在無其他積極事證證明上開海洛因確實係被告交予
    薛志帆前提下，尚難遽認扣案上開海洛因2 包與本件被告販
    賣第一級毒品海洛因有關而得依法予以沒收銷燬之，故上開
    海洛因，既為薛志帆所涉持有第一級毒品案件之佐證，自應
    在該案中依法予以宣告沒收銷燬之。另於被告住處扣得之張
    心怡運輸第一級毒品犯行之起訴書1 紙、第二級毒品安非他
    命1 包（毛重0.8公克，淨重0.6公克）、含有第二級毒品安
    非他命殘渣之塑膠袋2只、第二級毒品安非他命吸食器3組，
    均非供本件各罪所用之物，且與本件各罪無涉，且檢察官就
    扣案第二級毒品安非他命，亦未聲請宣告沒收，爰均不予宣
    告沒收。
(七)未扣案關於事實欄二之 (一)部分，因蔡慶文持用000000000
    0行動電話SIM卡申請名義人為張俐瑩，有台灣大哥大資料查
    詢在卷可參（偵1908卷第124 頁）；薛志帆持用0000000000
    行動電話為其女友所有，亦經薛志帆陳述在卷（偵5670卷一
    第222頁）；其另持用0000000000行動電話SIM卡申請名義人
    為黃韋翰，有警方聲請通訊監察譯文整理資料為憑（警聲搜
    541號卷第90頁）；0000000000門號SIM卡係黃詩媛名義申請
    所有，有通聯調閱查詢單可憑（警聲搜541 卷第91頁）。關
    於事實欄二之 (二)部分，被告持用0000000000行動電話SIM
    卡申請名義人為羅仁傑，有本院網路資料查詢可憑，且被告
    否認為其所有，業據被告陳述在卷（偵5670卷一第197頁）
    ；張心怡持用0000000000行動電話SIM 卡申請名義人為楊明
    郎，有威寶電訊股份有限公司查詢門號申請人資料存卷可憑
    。關於事實欄二之 (三) 部分，被告持用0000000000行動電
    話SIM 卡申請名義人為蒲勝吉，有和信電訊股份有限公司函
    在卷可稽（原審卷二第99頁）；因均無法證明為被告或共同
    正犯蔡慶文、薛志帆、張心怡所有，自無庸諭知沒收，末此
    敘明。
據上論斷，應依刑事訴訟法第369條第1項前段、第364條、第299
條第1項前段，毒品危害防制條例第4條第1項、第18條第1項前段
、第19條第1項，懲治走私條例第2條第1 項、第11條，刑法第11
條前段、第28條、第55條，第47條第1項、第59條、第51條第4款
、第8款、第37條第1項、第38條第1項第2款，判決如主文。
本案經檢察官柯麗鈴到庭執行職務。
中    華    民    國    98    年    2     月    12    日
                  刑事第二庭審判長法  官   洪光燦
                                  法  官   宋明蒼
                                  法  官   李麗玲
以上正本證明與原本無異。
如不服本判決，應於收受送達後十日內向本院提出上訴書狀，其
未敘述上訴之理由者並得於提起上訴後十日內向本院補提理由書
（均須按他造當事人之人數附繕本）「切勿逕送上級法院」。
                                  書記官   廖婷璇
中    華    民    國    98    年    2     月    12    日
附錄：本案論罪科刑法條全文
毒品危害防制條例第4條第1項
製造、運輸、販賣第一級毒品者，處死刑或無期徒刑；處無期徒
刑者，得併科新臺幣1 千萬元以下罰金。
懲治走私條例第2條第1項
私運管制物品進口、出口逾公告數額者，處 7 年以下有期徒刑，
得併科新臺幣3 百萬元以下罰金。
附表一
編號1：薛志帆於96年3 月18日13時26分持用0000000000號行動
       電話與蔡慶文持用之0000000000號行動電話通話內容（
       偵5670號卷一第55頁）：
       薛：他叫你明天帶2 個球友過去打球。
          ．
          ．
       薛：他說叫你準備2個明天過去打球。
       蔡：好！OK。
編號2：薛志帆於96年3月19日10時05分持用上開行動電話與蔡慶
       文持用之0000000000號行動電話通話內容（見96偵5670
       號卷一第56頁）：
       薛：鬥陣的，你還沒跟我說幾點呢。
       蔡：3 點的。
       薛：3點的，3點的出發嗎。
       蔡：對。
       薛：喔，好，好，我說他說。
       蔡：好，你先這樣跟他說。
編號3：薛志帆於96年3月19日12時01分持用上開行動電話與蔡慶
       文持用之0000000000號行動電話通話內容（偵5670卷一
       第57頁）：
       蔡：你有跟你哥哥說嗎。
       薛：有阿，有阿。
       蔡：我跟你說誰要去接球友。
       薛：那個小佑吧。
       蔡：你跟他說有一個老朋友就對了，老球友啦。
       薛：好。
編號4：薛志帆於96年3月19日10時11分持用0000000000號行動電
       話與黃詩媛持用之0000000000 行動電話通話內容（黃詩
       媛先接聽，嗣後由被告與薛志帆對話，偵5670卷一第58
       頁）：
       薛：兄也呢，他們3點出發。
       黃：你等一下，小乖。
       薛：他們說3 點出發。
       陸：收到，我3點40分到第一航廈，他們3點多的。
       薛：對，OK。
編號5：
       薛志帆於96年3月17日17時59分持用0000000000號行動電
       話與蔡慶文持用之0000000000號行動電話聯絡通話內容
       （偵5670號卷一第53、54頁）：
       薛：什麼事，快點講話。
       蔡：喂。
       薛：對啊，什麼事？
       蔡：有消息嗎？
       薛：還沒有，明天看看。
       蔡：是喔。
       薛：也沒有小六的電話。
       蔡：喂，你有電腦嗎？
       薛：有。
       蔡：你上去網站找找看。
       薛：看那個新聞喔？
       蔡：對啊。
       薛：喔，好啊。
       蔡：對啊，去看看，最好是沒有那件事。對啊，看看國際
           的也好。
       薛：問題我是怕會不會黑吃黑。
       蔡：黑吃黑也會回來，最怕被押著。
       薛：黑吃黑也許被做掉了，誰要把錢給人，3-4 百萬誰要
           給人啊。
       蔡：他們先匯一些帶過去。
       薛：要嘛，要一起帶過去。
       蔡：是你澳門一起帶過去的喔。
       薛：沒有，那一起本來要帶過去，要帶過去，錢帶太多，
           機場不給過。
       蔡：對對對。
       薛：後來才變成他自己過去，這樣子。
       蔡：我知道他分批帶過去嗎。
       薛：第一、第一、第一次大約180。
       蔡：對
       薛：180叫郭董帶過去。
       蔡：我知道。
       薛：還有1個嘉源？
       蔡：嘉源，對啊。
       薛：最後1天他還帶40萬過去。
       蔡：是喔，還有叫我朋友之前帶1次20萬過去的。
       薛：對啊，這樣就多少了。
       蔡：快300。
       薛：對啊。
       蔡：超級擔心的，幹你娘。
       薛：我很擔心，我董阿倒了，我也倒了。
       蔡：這個喔。
       薛：我在看新聞，如果是被黑吃黑的就不會報了，現在要
           看什麼台? 要看社會的還是地方的？
       蔡：要看社會的，最好是國際台的，看國際台。
       薛：國際台哪一台？
       蔡：對。
       薛：這如果被黑吃黑就．．．
       蔡：要看國際新聞。
       薛：港澳嗎？
       蔡：不，不是要看國際新聞。
       薛：我剛看國際的啊。
       蔡：你看國際新聞看看。
       薛：喔，好。
附表二
編號1：被告於96年5月2日1時21分持用0000000000號行動電話與
       張心怡、童永進持用0000000000號行動電話通話內容（
       先由童永進接聽，再由張心怡接聽，偵5670卷一第166頁
       ）：
       陸：你們那個小童有沒有辦法再走一趟。
       童：我問一下：
       張：喂。
       陸：還有辦法再走一趟嗎？
       張：你說去那個哦。
       陸：對啦！
       張：好呀！那時候。
       陸：星期五過去玩一玩。
       張：哦，好呀！
       陸：這一趟玩得比較那個一點，不要那個。
       張：我知道，我知道。
       陸：哦。
       張：好，明天我們碰面之後再說。
編號2：張心怡於96年5月2日15時34分持用0000000000號行動電
       話與被告持用0000000000號行動電話通話內容（偵5670
       卷二第7頁）：
       張：董也，我找人問我坐長榮上次最晚8 點多，換澳門
           航空最晚的是9點多，我想2個差不了多少，應該沒
           關係吧。
       陸：隨便。
       張：好、好，我了解。
編號3：張心怡於96年5 月2日15時47分持用0000000000行動電話
       傳送簡訊予被告持用0000000000號行動電話內容（偵567
       0卷一第167頁背面）：
       大哥，我票買好了，去4點20分，回8 點半，如果你有收
       到訊息回我。
附表三
編號1：蔡慶文於96年5 月14日1時51分持用0000000000號行動電
       話與被告持用0000000000號行動電話通話內容（偵3751
       號卷二第97頁）：
       蔡：逗陣耶！你那有東西嗎？
       陸：怎樣你說。
       蔡：4-1阿，你在那。
       陸：我在三重埔。
       蔡：三重埔喔，要去那，多少錢。
       陸：但是沒有量好的。
       蔡：甚麼沒有弄好的。
       陸：沒有弄好的。
       蔡：那怎麼辦。
       陸：沒好的量好的你聽不懂，有很趕嗎。
       蔡：你說什麼，我沒有聽懂。
       陸：沒有量好的。
       蔡：沒得量喔。
       陸：晚一點，我有好像以多或怎麼樣我也不知道。
       蔡：那怎麼辦快瘋掉。
       陸：我看一下，你有多少。
       蔡：我身上最多也只剩5張。
       陸：我等一下弄給你，我都在三重埔就對了，我等一下
           打給你。
編號2：蔡慶文於96年5月14日1時55分蔡慶文持用0000000000號
       行動電話與「趙建翔」持用0000000000號行動電話通話
       內容（偵3751卷二第97頁）：
       趙：怎樣。
       蔡：他人都在三重埔。
       趙：公家嗎？
       蔡：他這個是誰的你知道嗎？
       趙：誰的？
       蔡：源頭是過敏的，但已經經過一手了。
       趙：有關係嗎？
       蔡：問題無法便宜呀。
       趙：多少？
       蔡：6張。
       趙：那麼貴喔。
       蔡：啍呀，他說不得已被人拐了，那麼老又被人拐去，
           他又差過敏130萬元。
       趙：是喔
       蔡：他說零賣出這樣給你們是剛好而已，已被過敏拐騙
           過1次，他那天又去給他匯錢，他說就是上次差他1
           次，我怎知道你。
       趙：看你呀。
       蔡：我剛被過敏罵，幹。
       趙：看你啦。
       蔡：講的一個版本，作的又一個版本。
       趙：你跟你太太說錢被金龜仔扣走了就好了。
       蔡：1人要3張，我們要在那碰面。
       趙：全國加油站，否則要在那。
       蔡：全國加油站喔，那也要先給我，否則我身上的錢不夠
           ，我先過去三重埔他那。
       趙：好啦，我先轉下去。
編號3：蔡慶文於96年5月14日2時2分持用0000000000號行動電話
       與被告持用0000000000號行動電話通話內容（偵3751卷
       二第98、99頁）：
       蔡：怎樣。
       陸：等一下，等一下我打給你。
       蔡：你再打給我，我現在過去。
       陸：你現在在那。
       蔡：我在五股這。
       陸：稍等一下，我跟人家講一下事情之後再打給你，你
           再過來三重埔，交流道那，我打給你你再出來就好
           了。
       蔡：要差不多多久。
       陸：應該不會很久。
       蔡：我怕我朋友等一下睡著了，等快拿一拿，我快拿過
           去給他。
       陸：稍等一下，我跟人家講一下事情馬上好了。
編號4：蔡慶文於96年5月14日2時17分持用0000000000號行動電
       話與被告持用0000000000號行動電話通話內容（偵3751
       卷二第99頁）：
       蔡：逗陣耶！
       陸：啍！
       蔡：我很趕，我還要趕回基隆。
       陸：這樣喔，否則集賢路。
       蔡：集賢路跟那。
       陸：集賢路跟三和路交叉口。
       蔡：好，我馬上到。
編號5：蔡慶文於96年5月14日2時20分持用0000000000號行動電
       話與被告持用0000000000號（比對蔡慶文0000000000號
       雙向通聯紀錄，通訊監察譯文誤載被告持用行動電話為
       0000000000號）行動電話門號通話內容（偵5670卷三第
       21頁）：
       陸：喂。
       蔡：喂，我要轉過去嗎？轉過去集賢路？
       陸：你轉過來，轉過來，轉過來紅綠燈。
       蔡：轉過來，我到了。
       陸：你那麼快來，幹嘛？
       蔡：我趕著回基隆。
       陸：好啦，好啦。
       蔡：轉過來紅綠燈。
編號6：蔡慶文於96年5月14日2時23分持用0000000000號行動電
       話與被告持用0000000000號（通訊監察譯文誤載被告持
       用行動電話為0000000000號，理由如編號5 ）行動電話
       通話內容（偵5670卷三第21頁）：
       陸：喂。
       蔡：我在集賢路。
       陸：好啦，你等一下我立刻到。
       蔡：好。
編號7：蔡慶文於96年5月14日2時31分持用0000000000號行動電
       話與被告持用0000000000號（通訊監察譯文誤載為0000
       000000號，理由如編號5）行動電話通話內容（偵5670
       卷三第21頁）：
       蔡：喂！
       陸：你車往前開嘉聯華汽車旅館。
       蔡：喔！好。
編號8：蔡慶文於96年5月14日3時04分持用0000000000號行動電
       話與被告持用0000000000號（通訊監察譯文誤載為0000
       000000號）行動電話通話內容（偵5670卷三第21頁）：
       陸：喂，怎樣？
       蔡：喂，鬥陣耶，問你一下這是之前「過敏」耶？
       陸：不是。
       蔡：不是喔。
       陸：怎樣？
       蔡：沒有，我朋友說東西也還好。
       陸：怎樣？
       蔡：我想是不是之前你說「過敏」的那個，有空再聊天。


司法院資訊處製作；財團法人民間司法改革基金會備份。
